臺灣新北地方法院三重簡易庭小額民事判決
110年度重小字第3906號
原      告  李漢斌  

訴訟代理人  許博翔  
被      告  李萬發  



上列當事人間請求侵權行為損害賠償事件，經本院刑事庭以110
年度簡附民字第117號裁定移送而來，本院於民國110年12月27日
言詞辯論終結，判決如下：
    主  　　文
一、被告應給付原告新臺幣（下同）23,450元，及自民國110 年
    6月17日起至清償日止，按年息5 ％計算之利息。
二、原告其餘之訴駁回。
三、本判決原告勝訴部分得假執行。
　　事實及理由要領
一、原告主張：被告李萬發以破壞鐵捲門方式入侵新北市○○區○○
    路000號「SEN服飾店」，並以工具破壞門市收銀機竊取現金
    ，門市開店後發現遭竊，即向新莊分局光華派出所報案並盤
    點遭竊物停止營業半天，致原告因此受有遭竊現金5,450元
    、收銀機更換費用18,000元、鐵捲門維修費用3,000元、停
    業半天租金費用2,166元、停業營業損失及門市人員薪資2,0
    00元之損失，爰依侵權行為之法律關係提起本件訴訟，並聲
    明：被告應給付原告30,616元及自起訴狀繕本送達翌日起至
    清償日止，按年息5％計算之利息。
二、被告則以：請法院依法判決，伊現在沒有錢可還原告，需要
    等伊出監等語置辯，並聲明：請求駁回原告之訴。
三、按因故意或過失，不法侵害他人之權利者，負損害賠償責任
    。故意以背於善良風俗之方法，加損害於他人者亦同。民法
    第184 條第1 項定有明文。經查，原告主張之上開事實，業
    據本院110年度簡字第2151號刑事案件判被告犯竊盜罪，處
    有期徒刑5月確定，並經本院核閱上開刑事案件卷宗無訛，
    且被告到庭亦承認確有為前揭竊盜行為，堪認原告之主張為
    真實，至就被告辯稱於出監後始得賠償等云云，尚非得拒絕
    給付之法律上理由，洵非可採。
四、按當事人主張有利於己之事實者，就其事實有舉證之責任，
    民事訴訟法第277條前段有明文規定。又損害賠償之債，以
    有損害之發生及有責任原因之事實，並二者之間，有相當因
    果關係為成立要件。故原告所主張損害賠償之債，如不合於
    此項成立要件者，即難謂有損害賠償請求權存在（最高法院
    48年台上字第481號判例意旨參照）。經查：
  1.原告遭被告竊取現金5,450元及因遭竊而支出收銀機更換費
    用18,000元部分，業據本院前揭刑事案件認定如前，並有原
    告提出收銀機更換費用統一發票存卷為證（110年度簡附民
    字【下稱附民卷】第117號卷第9頁），原告此部分請求，堪
    認有據，應予准許。
  2.然依原告所提之監視器畫面截圖（附民卷第7頁），並無法
    看出被告有將鐵捲門破壞至無法使用程度，且原告亦未提出
    相關收據以證明確實有請師傅維修鐵捲門，並因此支出3,00
    0元；復無其他證明足證遭竊店家「SEN服飾店」無法營業期
    間、時數長短，故尚難以原告單方主張即認「SEN服飾店」
    確有因遭被告竊盜一事而致無法營業，並因此受有停業半天
    租金費用2,166元、停業營業損失及門市人員薪資2,000元之
    損害等情為真，是就原告主張其受有鐵捲門維修費用3,000
    元、停業半天租金費用2,166元、停業營業損失及門市人員
    薪資2,000元等損害，所舉證據尚有不足，難以遽採。
五、從而，原告依侵權行為損害賠償之法律關係，請求被告賠償
    原告23,450元，自屬有據，應予准許；逾此部分之請求，為
    無理由，應予駁回。
六、本件原告請求被告給付損害賠償額之債權，並無確定期限，
    依民法第233 條第1 項、第203 條，應自被告受催告時起，
    始負遲延責任。從而，原告依侵權行為損害賠償之法律關係
    ，請求被告賠償原告23,450元，及自刑事附帶民事起訴狀繕
    本送達被告之翌日即110年6月17日（110年度簡附民字第117
    號卷第15頁送達證書）起至清償日止，按年息5％計算之利息
    ，為有理由；逾此部分之請求，為無理由，應予駁回。
七、本件係小額程序為被告敗訴之判決，依民事訴訟法第436 條
    之20規定，應依職權宣告假執行。原告固聲明願供擔保請准
    宣告假執行，應僅係促使本院為職權發動，毋庸為准駁之裁
    判。
八、本件係刑事附帶民事訴訟，經刑事庭裁定移送民事庭審理事
    件，依刑事訴訟法第504 條第2 項規定，免納裁判費，亦無
    其他訴訟費用支出，故無諭知訴訟費用負擔及確定訴訟費用
　　額之必要。
中    華    民    國   111    年    1     月    13    日
　　　　　　　　　三重簡易庭    法  官  王凱俐
以上為正本係照原本作成。
對於本件判決如有不服，應於收受送達後20日內向本院提出上訴
書狀，上訴於本院合議庭，並按他造當事人之人數附具繕本。當
事人之上訴，非以判決違背法令為理由不得為之，上訴狀應記載
上訴理由，表明下列各款事項：
（一）原判決所違背之法令及其具體內容。
（二）依訴訟資料可認為原判決有違背法令之具體事實。
如未於上訴後20日內補提合法上訴理由書，法院得逕以裁定駁回
上訴。
中    華    民    國   111    年    1     月    13    日
                        　　  書記官  林穎慧